【裁判字號】    96,重訴,133
【裁判日期】    990510
【裁判案由】    分割共有物
【裁判全文】
臺灣士林地方法院民事判決             96年度重訴字第133號
原      告  丁○○
            天○○
共      同  林亦書律師
訴訟代理人
複  代理人  己○○
被      告  丑○○
            子○○即丑○○部.
            癸○○即丑○○部.
            巳○○
            午○○
            辰○○
上列  一人  未○○○  住同上
訴訟代理人
被      告  申○○    住臺北縣淡水鎮○○里○鄰○○路42號
            Ｂ○○    住臺北縣三芝鄉○○村○○鄰○○街11號
            Ｃ○○    住臺北縣板橋市○○里○鄰○○路313巷
                        13號5樓
被       告 戊○○    住臺北市信義區○○○路○段531巷13號
上列  一人  亥○○    住臺北縣土城市○○路313巷13-4號
訴訟代理人
被      告  Ｊ○○    住臺北縣永和市○○街57巷10弄15號
            寅○      住臺北縣三芝鄉○○村○○鄰○○街○段1
                        6號2樓
                      住臺北縣三芝鄉○○村○○鄰○○街116
                        號2樓
上列  一人  甲○○    住同上
訴訟代理人
被      告  Ｉ○○    住臺北縣三芝鄉錫板村14鄰小坑子7號
上列  一人  宙○○    住臺北市○○區○○路3段189巷163弄
訴訟代理人              19號1樓
被      告  Ｅ○○    住臺北縣板橋市○○○路73巷7之5號4
                        樓
                      居臺北縣三芝鄉錫板村14鄰小坑子7號
            Ｇ○○    住臺北縣三芝鄉○○村○鄰○○街41之2
                        號
            Ｆ○○    住臺北縣三芝鄉錫板村14鄰小坑子7號
            陳春波    住臺北縣三芝鄉福德村7鄰埔尾23之1號
            Ｈ○○    住臺北縣三芝鄉○○村○鄰○○街41之2
                        號
            Ｋ○○    住臺北縣淡水鎮○○里○○鄰○○街52巷
                        5弄7號
上列  一人  Ｄ○○    住同上
訴訟代理人
被      告  乙○○    住臺北市○○區○○里○○鄰○○○路9
                        段124巷4號
            酉○○    住臺北縣汐止市○○里○○鄰○○路98巷
                        1號
            戌○○    住臺北市大安區○○○路○段220號13樓
                      住臺北市大安區○○○路○段177號7樓
            壬○○    住臺北市大同區○○○路250巷9號3樓
            庚○○    住臺北市○○區○○街40巷18號4樓
            地○○    住臺北市○○區○○路175巷18之2號
            玄○○    住同上
            壬○○    住臺北市大同區○○○路250巷9號3樓
            庚○○    住臺北市○○區○○街40巷18號4樓
            辛○○    住臺北市○○區○○路175巷18之2號
            黃○○    住同上
            Ａ○○    住同上
兼上列五人  宇○○    住臺北市○○區○○路1段591巷11弄8
訴訟代理人              號
上列當事人間分割共有物事件，本院於民國99年4 月23日言詞辯
論終結，判決如下：
    主  文
兩造共有坐落臺北縣三芝鄉○○段小坑子小段一五八地號土地（
面積四一八六二平方公尺）應按下列方式分割：(一)如附圖所示甲
部分（面積八○二四平方公尺）分歸被告戌○○、乙○○、丙○○按如附圖表列「分割後持分」欄所示比例維持共有；(二)如附圖
所示乙部分（面積五九三○平方公尺）分歸原告及被告申○○按
如附圖表列「分割後持分」欄所示比例維持共有；(三)如附圖所示
丙部分（面積三八八七平方公尺）分歸被告Ｃ○○、戊○○、Ｊ
○○按如附圖表列「分割後持分」欄所示比例維持共有；(四)如附
圖所示丁部分（面積二九一五平方公尺）分歸被告Ｋ○○所有；
(五)如附圖所示戊部分（面積七三二六平方公尺）分歸被告巳○○
、午○○、辰○○、寅○、卯○○按如附圖表列「分割後持分」
欄所示比例維持共有；(六)如附圖所示己部分（面積四三九九平方
公尺）分歸被告Ｉ○○、Ｅ○○、Ｆ○○、壬○○、庚○○、地
○○、辛○○、宇○○、黃○○、Ａ○○按如附圖表列「分割後
持分」欄所示比例維持共有；(七)如附圖所示己1 部分（面積一二
二一平方公尺）分歸被告Ｈ○○所有；(八)如附圖所示庚部分（面
積三一四○平方公尺）分歸被告丑○○、癸○○、子○○按如附
圖表列「分割後持分」欄所示比例維持共有；(九)如附圖所示辛1
部分（面積二五七八平方公尺）分歸被告Ｂ○○所有；(十)如附圖
所示辛2 部分（面積二四四二平方公尺）分歸被告酉○○所有。
訴訟費用由兩造依如附表所示負擔。
    事實及理由
甲、程序方面
一、被告巳○○、午○○、辰○○、申○○、Ｊ○○、寅○、Ｆ
    ○○、卯○○（原名陳春波）、Ｈ○○、Ｇ○○、Ｋ○○、
    地○○、玄○○經合法通知，未於言詞辯論期日到場，核無
    民事訴訟法第386 條所列各款情形，爰依原告之聲請，由其
    一造辯論而為判決。
二、按訴訟繫屬中為訴訟標的之法律關係，雖移轉於第三人，於
    訴訟無影響。但第三人如經兩造同意，得聲請代當事人承當
    訴訟。民事訴訟法第254 條第1 項定有明文。經查：
  (一)被告丑○○於訴訟繫屬後之民國96年11月21日，將其所有之
    土地應有部分，分別移轉各40分之1 予癸○○、子○○，有
    土地登記謄本在卷可憑（本院卷二第181 、182 頁），癸○○、子○○就其等受移轉之部分，聲請承擔訴訟（本院卷三
    第26頁），並經原告及被告丑○○同意（本院卷三第18頁、
    第91頁），經核與上開規定相符，自應予准許。
  (二)另被告Ｇ○○所有之土地應有部分240 分之7 ，於訴訟繫屬
    中之96年10月23日，移轉登記為訴外人丙○○所有；被告玄
    ○○所有之土地應有部分2160分之7 ，亦於訴訟繫屬中97年
    1 月8 日，移轉登記為另一被告Ｂ○○所有，亦有土地登記
    謄本附卷可稽（本院卷二第175 、181 頁），雖丙○○、Ｂ
    ○○亦就其等受讓部分聲明承受訴訟（本院卷二第114 頁、
    卷三第28頁），並經原告同意（本院卷三第18頁），惟未經
    讓與人Ｇ○○、玄○○為同意之表示，其承擔訴訟於法尚有
    未合，仍應以起訴時之原共有人Ｇ○○、玄○○為被告，合
    先敘明。
乙、實體方面：
一、原告起訴主張：坐落臺北縣三芝鄉○○段小坑子小段158 地
    號土地（下稱：系爭土地）為兩造所共有，應有部分如附圖
    「原土地持分」欄所示（惟其中宇○○、Ａ○○、Ｂ○○「
    原土地持分」欄之比例應分別更正為2160分之7 、2160分之
    7 、2160分之133 ，臺北縣淡水地政事務所原製作成果圖就
    此容有誤繕，本院逕於附圖予以更正）。原告自77年12月7
    日取得系爭土地所有權之後，因礙於共有人眾多，大多互不
    相識，聯繫不易，無法達成分割協議，以致20年來，始終無
    法合理用益系爭土地，經濟效益未曾彰顯，為此訴請分割，
    另同意與被告申○○維持共有。並聲明求為判決兩造共有系
    爭土地准予原物分割，分割方法部分對本院所擬各方案並無
    意見。
二、被告丑○○、癸○○、子○○以：自56年購買系爭土地及同
    地段158 之2 地號土地迄今，伊等即按當時之約定，使用Β
    分割方案（如本院卷三第38頁右圖，以下簡稱：Β案）所示
    庚部分（面積3,140 平方公尺）。如採取其他分割方案，伊
    等之土地將會被一分為二，造成伊等不便，至深且鉅，極不
    合理，希望採取Β案，並將Β案所示庚部分土地分歸伊等維
    持共有等語。
    被告Ｃ○○、戊○○、Ｉ○○、Ｅ○○、乙○○、戌○○均
    稱：同意分割，希望採取如附圖所示之Ｆ分割方案（以下簡
    稱：Ｆ案）。
    被告壬○○、庚○○、辛○○、宇○○、黃○○、Ａ○○雖
    提出書狀曾表示希望自Ｆ案所示己部分分離，惟於本院最後
    言詞辯論期日則稱：同意先與Ｆ案所示己部分之他共有人仍
    維持共有，並同意採Ｆ案等語。
    被告Ｂ○○以：伊於系爭土地相鄰之同地段158-3 地號土地
    設有電錶，有種植劍筍，同地段158-2 、158-3 、158-7 地
    號土地伊均有應有部分，如此伊之土地才可以合併利用。希
    望採Ｆ案，並分配到如Ｆ案所示辛1 部分。如採被告丑○○
    、癸○○、子○○等同意之Β案，將造成伊之土地無法通行
    至道路等語。
    被告酉○○則以：希望採取Α分割方案（如本院卷三第38頁
    左圖，以下簡：Α案），與被告Ｂ○○維持共有；或Ｅ分割
    方案（如本院卷三第128 頁，以下簡：Ｅ案），希望分到Ｅ
    案之辛1 部分，或以抽籤方式決定共有人應分到之區域等語
    。
    被告Ｋ○○、辰○○、寅○、午○○、Ｈ○○未於最後言詞
    辯論期日到場，惟據其等以前到場之聲明和陳述略以：
    (一)被告Ｋ○○：從分割方案無法看到實際狀況，不知道有什
      麼意見等語。
    (二)被告辰○○、寅○：同意與巳○○、卯○○（原名陳春波
      ）維持共有，同意Α案或Β案所分配到之戊部分，也同意
      被告午○○加入戊部分維持共有。
    (三)被告午○○：希望加入戊部分維持共有。
    (四)被告Ｈ○○：希望自Α案所劃定之己區獨立分割出來，位
      置靠近Α案庚部分土地。
    (五)被告Ｊ○○：同意被告戌○○所提分割方案（本院卷二第
      110、111頁），並願與被告Ｃ○○、戊○○維持共有。
    (六)被告地○○：希望與被告Ｈ○○、壬○○、庚○○、辛○○、宇○○、黃○○、Ａ○○維持共有。
    (七)被告申○○：希望與原告維持共有，並分配到如本院卷二
      第75頁所示乙部分土地。
    (八)被告巳○○、卯○○（原名陳春波）：希望與辰○○、寅
      ○維持共有。
    (九)被告玄○○：同意繼續維持共有，沒有意見。
    被告Ｆ○○、Ｇ○○未於言詞辯論期日到場，亦未提出書狀
    作何聲明或陳述。
三、按「各共有人，除法令另有規定外，得隨時請求分割共有物
    。但因物之使用目的不能分割或契約訂有不分割之期限者，
    不在此限。」「共有物之分割，依共有人協議之方法行之。
    分割之方法不能協議決定，或於協議決定後因消滅時效完成
    經共有人拒絕履行者，法院得因任何共有人之請求，命為下
    列之分配：(一)以原物分配於各共有人。但各共有人均受原物
    之分配顯有困難者，得將原物分配於部分共有人。(二)原物分
    配顯有困難時，得變賣共有物，以價金分配於各共有人；或
    以原物之一部分分配於各共有人，他部分變賣，以價金分配
    於各共有人。」民法第823 條第1 項、第824 條第1 項、第
    2 項分別定有明文。本件原告為系爭土地之共有人，且系爭
    土地查無因物之使用目的不能分割或契約訂有不分割之期限
    情事，兩造復無法就分割方法達成協議，是依前揭法條規定
    ，原告自得訴請分割兩造共有之系爭土地。又按98年1 月23
    日修正公布，同年7 月23日生效之民法第824 條第4 項規定
    ：「以原物為分配時，因共有人之利益或其他必要情形，得
    就共有物之一部分仍維持共有。」是共有人基於利益，以合
    意表示就共有物之一部分仍維持共有，或因其他必要情形（
    如按應有部分為分割將致面積過小無法利用），依前開規定
    ，應非法所不許。
四、本件分割之考量：
  (一)本院原依兩造共有人之意願，囑臺北縣淡水地政事務所製做
    前述分割方案Α案、Β案。二者除庚、辛部分之分配方式不
    同外，其餘甲、乙、丙、丁、戊、己部分之分配並無不同。
    雖被告丑○○、癸○○、子○○主張應採Β案，並稱Β案所
    示庚部分土地係伊等向來耕作之土地。惟查，系爭土地略呈
    「西北─東南」走向之長方形，東北側與柏油路面道路（即
    附圖所示同地段158-3 地號）相鄰接（本院卷一第136 頁）
    。是系爭土地臨路、不臨路部分，價值顯有重大差異，臨路
    與否，為系爭土地分割時之重要考量，分割方案Α案之分割
    原則，即係按分割後之面積，按分割後面積比例與道路相鄰
    接，自屬公允。至丑○○、癸○○、子○○所主張之Β案，
    將臨路之庚部分完全分配於己，Ｂ案被告Ｂ○○、酉○○分
    得之辛部分完全未與道路相鄰，而左側之同地段158-3 地號
    土地復屬私人所有（本院卷三第173-180 頁），勢將導致Ｂ
    案分割後之辛部分形成無法通行道路之袋地，利害差距顯然
    過大。參以丑○○雖一再主張Ｂ案庚部分係伊等向來耕作之
    土地，惟依本院現場勘驗結果，現場僅有沿路邊種植幾棵相
    思樹，系爭土地其餘部分目視所及均為雜木林及叢生之雜草
    （本院卷一第136 頁），足徵被告丑○○、癸○○、子○○
    等所種植作物價值非高，兩相權衡，土地是否臨路所生之價
    值差異之考量，顯然應高於被告丑○○、癸○○、子○○就
    系爭土地既有利用情形之成全，分割方案Ｂ案分割結果對被
    告Ｂ○○、酉○○所生不公平過鉅，應非可採。
  (二)至於原分割方案Α案部分，被告午○○提出修改提議，主張
    欲自原Α案己部分之共有脫離，改加入原Α案巳○○、辰○○、寅○、卯○○共有之戊部分，並經辰○○、寅○訴訟代
    理人當庭為同意之表示（本院卷三第91頁背面），而被告巳
    ○○、卯○○經本院通知後，亦未為反對之表示（本院卷三
    第115 、118 、121 頁），參以被告巳○○、卯○○原已共
    同表明希望與被告辰○○、寅○維持共有，而被告辰○○、
    寅○復已表示同意午○○加入共有關係，則令被告巳○○、
    卯○○於系爭土地分割後，繼續與被告辰○○、寅○、午○○維持共有關係，當與被告巳○○、卯○○真意無違。另考
    量原Ａ案己部分分配面積達7,713 平方公尺，惟臨路寬度於
    1:4000比例尺複丈成果圖上僅約0.9 公分；而原Ａ案戊部分
    分配面積為5,233 平方公尺，臨路寬度於複丈成果圖上則約
    1.2 公分，致原Α案己部分分割後呈較不規則之地形，是被
    告午○○自己部分退出，改加入戊部分之共有關係所製作如
    本院卷三第131 頁所示分割方案Ｃ（以下簡稱：C 案），適
    足以緩和原Ａ案己、戊部分之不平衡情形，Ｃ案應可取代原
    Ａ案。
  (三)分割方案Ｃ案中之被告Ｂ○○、酉○○應再為分割：
  1.Ｃ案中因原同意維持共有之辛部分共有人即被告Ｂ○○、酉
    ○○，已另表明不願維持共有（本院卷三第91頁背面），雖
    系爭土地係屬農業發展條例第11條第3 款規定依區域計畫法
    劃定為山坡地保育區農牧用地之「耕地」，依同條例第16條
    第1 項前段規定：「每宗耕地分割後每人所有面積未達0.25
    公頃者，不得分割。」惟被告Ｂ○○及酉○○之前手於89年
    1 月4 日農業發展條例修正施行前即已發生共有關係，依農
    業發展條例第16條第1 項第4 款規定，酉○○分割後面積應
    不受未達最小面積0.25公頃之限制（本院卷二第118 頁臺北
    縣淡水地政事務所96年11月14日復函參照），是辛部分即有
    再予分割之必要。
  2.承上，C 案原辛部分再為分割，仍應以分割後之辛1 部分、
    辛2 部分皆得臨路（即同地段158-1 地號土地）為原則，可
    選擇之方案即如本院卷三第128 頁、130 頁所示，即自原Ｃ
    案衍生之Ｄ分割方案（以下簡稱：Ｄ案）、Ｅ分割方案（以
    下簡稱：Ｅ案）。Ｄ案、Ｅ案中，被告Ｂ○○、酉○○分得
    部分皆得臨同地段158-1 地號土地所形成之道路，所差異者
    在於何人分配取得與同地段158-3 地號相鄰之辛1 部分。經
    查，同地段158-3 地號土地面積590 平方公尺，地目為「道
    」，被告Ｂ○○於58年11月23日即因繼承而公同共有該地，
    並於81年7 月14日辦理分割繼承登記取得應有部分60分之3
    ，有同地段158-3 地號土地登記謄本在卷可憑（本院卷三第
    175-180 頁）。參以本院現場勘驗結果，被告Ｂ○○亦確實
    因土地利用之故，於系爭土地靠近同地段158-3 地號處，舖
    設一水泥道路（本院卷一第136 頁、卷二第10頁成果圖），
    是於被告Ｂ○○、酉○○其他條件相同之情況下，辛1 部分
    分配予被告Ｂ○○之Ｄ案，得以讓被告Ｂ○○與同地段158-
    3 地號土地合併而為利用，顯較符合經濟效益，亦與現實土
    地使用情形較為吻合；反之，現於辛1 部分未為任何利用、
    於相鄰土地亦無應有部分之酉○○，分配辛1 部分則較無實
    益。
  3.從而，分割方案Ｄ案應較Ｅ案為可採。
  (四)Ｄ案應再修正為Ｆ案：
    又於原Ｄ案中受分配至己部分之被告Ｈ○○，復請求從己部
    分分割而為單獨所有（本院卷三第91頁），本院考量被告Ｈ
    ○○亦有前述農業發展條例第16條第1 項第4 款規定之適用
    ，分割後不受最小面積0.25公頃之限制，復於其他人利益無
    妨害，亦無他共有人就此為反對之表示，自應尊重其意願，
    並以分割為單獨所有為原則，爰另就Ｄ案修正為如附圖所示
    Ｆ案。
五、綜上所述，原告起訴請求分割系爭土地，應予准許。本院審
    酌土地之現況及臨路、使用情形、兩造之主張、應有部分之
    比例等各情，認系爭土地之分割，應將(一)如附圖所示甲部分
    （面積8,024 平方公尺）分歸被告戌○○、乙○○、丙○○
    （原被告Ｇ○○所有部分）按如附圖「分割後持分」欄所示
    比例維持共有；(二)如附圖所示乙部分（面積5,930 平方公尺
    ）分歸原告及被告申○○按如附圖「分割後持分」欄所示比
    例維持共有；(三)如附圖所示丙部分（面積3,887 平方公尺）
    分歸被告Ｃ○○、戊○○、Ｊ○○按如附圖「分割後持分」
    欄所示比例維持共有；(四)如附圖所示丁部分（面積2,915 平
    方公尺）分歸被告Ｋ○○所有；(五)如附圖所示戊部分（面積
    7,326 平方公尺）分歸被告巳○○、午○○、辰○○、寅○
    、卯○○按如附圖「分割後持分」欄所示比例維持共有；(六)
    如附圖所示己部分（面積4,399 平方公尺）分歸被告Ｉ○○
    、Ｅ○○、Ｆ○○、壬○○、庚○○、地○○、辛○○、宇
    ○○、黃○○、Ａ○○按如附圖「分割後持分」欄所示比例
    維持共有；(七)如附圖所示己1 部分（面積1,221 平方公尺）
    分歸被告Ｈ○○所有；(八)如附圖所示庚部分（面積3,140 平
    方公尺）分歸被告丑○○、癸○○、子○○按如附圖「分割
    後持分」欄所示比例維持共有；(九)如附圖所示辛1 部分（面
    積2,578 平方公尺）分歸被告Ｂ○○所有；(十)如附圖所示辛
    2 部分（面積2,442 平方公尺）分歸被告酉○○所有。
六、訴訟費用負擔：
  (一)按分割共有物之方法，本應由法院斟酌何種方式較能增進共
    有物之經濟效益，並兼顧兩造之利益，以決定適當之分割方
    法，不因何造起訴而有不同，故原告請求分割之訴雖有理由
    ，惟關於除後述(二)以外之訴訟費用負擔，依民事訴訟法第80
    條之1 、第85條第1 項後段規定，由共有人全體各按其應有
    部分比例負擔之。
  (二)又按共同訴訟人中有專為自己之利益而為訴訟行為者，因此
    所生之費用，應由該當事人負擔。民事訴訟法第85條第3 項
    定有明文。查本院另囑請臺北縣淡水地政事務所製做分割方
    案Ｃ、Ｄ、Ｅ、Ｆ，係專為被告午○○、Ｂ○○、Ｈ○○、
    酉○○利益而為，此部分支出之費用應由被告午○○、Ｂ○○、Ｈ○○、酉○○平均負擔之。
  (三)爰諭知兩造訴訟費用負擔如附表所示。
七、末按應有部分有抵押權或質權者，其權利不因共有物之分割
    而受影響。但有下列情形之一者，其權利移存於抵押人或出
    質人所分得之部分：(一)權利人同意分割。(二)權利人已參加共
    有物分割訴訟。(三)權利人經共有人告知訴訟而未參加。民法
    第824 條之1 第2 項定有明文。本件原告以系爭土地所有權
    應有部分120 分之14為訴外人臺北縣淡水鎮農會設定新臺幣
    （下同）600 萬元之最高限額抵押權，訴外人即系爭土地原
    共有人鄭欽得以系爭土地所有權應有部分1680分之117 為被
    告乙○○設定240 萬元之最高限額抵押權，抵押權人臺北縣
    淡水鎮農會業經本院依民事訴訟法第67條之1 第1 項規定為
    訴訟告知，雖未聲請參加訴訟，惟已於本院99年4 月23日言
    詞辯論期日到場表示意見；另一抵押權人即被告乙○○則已
    參加共有物分割訴訟，依前開規定，臺北縣淡水鎮農會之抵
    押權應移存於原告分得部分、被告乙○○之抵押權亦應移存
    於被告乙○○分得之部分，附此指明，地政機關於辦理分割
    登記時，並應一併注意及之。
八、本件事證已臻明確，兩造其餘主張、陳述及所提之證據，經
    審酌均與本院前揭判斷不生影響，爰不一一詳予論述。
九、據上論結，本件原告之訴為有理由，依民事訴訟法第385 條
    第1 項前段、第80條之1 、第85條第1 項後段、第3 項判決
    如主文。
中    華    民    國    99    年    5     月    10    日
                  民事第一庭  法  官  王本源
以上正本證明與原本無異。
如對本判決上訴，應於判決送達後20日內向本院提出上訴狀。
中    華    民    國    99    年    5     月    18    日
                              書記官  陳淑女
  附表（訴訟費用負擔）
┌──┬─────────┬──┬─────────────┐
│項次│  訴訟費用內容    │稱謂│姓  名     負  擔  比  例 │
├──┼─────────┼──┼─────────────┤
│    │除項次二所示以外  │原告│丁○○     120分之7       │
│一  │所有訴訟費用支出  │原告│天○○     120分之7       │
│    │（原告墊付）      │被告│丑○○      40分之1       │
│    │                  │被告│癸○○      40分之1       │
│    │                  │被告│子○○      40分之1       │
│    │                  │被告│巳○○      40分之1       │
│    │                  │被告│午○○      20分之1       │
│    │                  │被告│辰○○      20分之1       │
│    │                  │被告│申○○      40分之1       │
│    │                  │被告│Ｂ○○     120分之7       │
│    │                  │被告│Ｃ○○     840分之26      │
│    │                  │被告│戊○○     840分之26      │
│    │                  │被告│Ｊ○○     840分之26      │
│    │                  │被告│寅○        60分之2       │
│    │                  │被告│Ｉ○○      60分之1       │
│    │                  │被告│Ｅ○○      60分之1       │
│    │                  │被告│Ｆ○○      60分之1       │
│    │                  │被告│卯○○      60分之1       │
│    │                  │被告│Ｈ○○     240分之7       │
│    │                  │被告│Ｇ○○     240分之7       │
│    │                  │被告│Ｋ○○    1680分之117     │
│    │                  │被告│乙○○    1680分之117     │
│    │                  │被告│酉○○     120分之7       │
│    │                  │被告│戌○○     140分之13      │
│    │                  │被告│壬○○     720分之7       │
│    │                  │被告│庚○○     720分之7       │
│    │                  │被告│地○○     720分之7       │
│    │                  │被告│辛○○     720分之7       │
│    │                  │被告│宇○○     720分之7       │
│    │                  │被告│玄○○    2160分之7       │
│    │                  │被告│黃○○    2160分之7       │
│    │                  │被告│Ａ○○    2160分之7       │
├──┼─────────┼──┼─────────────┤
│二  │製作分割方案Ｃ、Ｄ│被告│午○○       4分之1       │                      │
│    │、Ｅ、Ｆ時繳納臺北│被告│Ｂ○○       4分之1       │
│    │縣淡水地政事務所之│被告│Ｈ○○       4分之1       │
│    │費用（被告酉○○墊│被告│酉○○       4分之1       │
│    │付）              │    │                          │
└──┴─────────┴──┴─────────────┘

司法院資訊處製作；財團法人民間司法改革基金會備份。
